臺灣新竹地方法院民事裁定　
                　　　　　　          110年度小抗字第4號
抗  告  人  黃錦程  
相  對  人  台灣土地銀行股份有限公司

法定代理人  謝娟娟  
上列當事人間請求損害賠償事件，抗告人對於民國110年11 月4
日本院竹北簡易庭110年度竹北小字第581 號第一審裁定提起抗
告，本院裁定如下：
    主  文
抗告駁回。
抗告程序費用新臺幣壹仟元由抗告人負擔。
    理  由
一、按除別有規定外，確定之終局判決就經裁判之訴訟標的，有
    既判力；起訴其訴訟標的為確定判決之效力所及者，法院應
    以裁定駁回之，民事訴訟法第400條第1項、第249條第1項第
    7款分別定有明文。前開規定依民事訴訟法第436條之23、第
    436條第2項規定於小額訴訟程序準用之。而訴訟法上所謂一
    事不再理之原則，乃指同一事件已有確定之終局判決者而言
    。其所謂同一事件，乃同一當事人就同一法律關係而為同一
    之請求之謂。前後兩訴是否同一事件，應依前後兩訴之當事
    人是否相同、前後兩訴之訴訟標的是否相同、前後兩訴之聲
    明是否相同、相反或可以代用等三個因素決定之（最高法院
    73年度台抗字第518號裁定意旨參照）。且所謂就同一訴訟
    標的提起新訴，不僅指後訴係就同一訴訟標的求為與前訴內
    容相同之判決而言，即後訴係就同一訴訟標的，求為與前訴
    內容可以代用之判決，亦屬包含在內（最高法院46年台抗字
    第136號裁定意旨參照）。
二、抗告意旨略以：由於抗告人前提訴訟及再審之訴經判決駁回
    ，申請重新演練未被採用，才向法院提申請模擬犯罪侵權重
    新再審，因此違反一事不再理原則，且因抗告人投書後獲得
    答覆，才會重新起訴，有需要配合媒體重新模擬，希望新竹
    地方法院與司法院一起審查本案，請求廢棄原裁定等語。
三、經查：
  ㈠抗告人於前訴訟（案號：107年度重訴字第101號），主張：
    相對人未經其同意或授權，於民國91年10月14日重陽節當日
    ，以其私人男女愛情故事為主軸，發行其春嬌志明現金卡（
    下稱系爭現金卡），且先後擅自利用媒體，播放劇中男主角
    名叫「志明」之「我的秘密花園1」23集、續集「我的秘密
    花園2」共31集，以及「101次求婚」之電視劇，予以包裝銷
    售，藉以炒作提高系爭現金卡之發行量，成功讓系爭現金卡
    之發行量占全國第三位，自發行日起至95年2月停卡期間，
    總授信金額高達新台幣（下同）133億元，致其受有損害，
    亦對其構成不當得利，依侵權行為及不當得利法律關係提起
    訴訟，請求相對人給付7,1923,000元及自91年10月14日起至
    107年5月20日止，按週年利率百分之1計算之利息，經本院
    以抗告人之請求無理由為由判決駁回其訴確定，有上開判決
    書附卷可稽 （見原審卷第25至28頁）。嗣抗告人復提起本
    件後訴訟（案號：110年度竹北小字第581號），主張之事實
    與前訴訟均屬相同，亦有後訴訟案件卷宗全卷可參。
　㈡經核抗告人前後兩件訴訟，當事人均相同，訴訟標的亦均同
    為侵權行為、不當得利之法律關係，且後訴訟之聲明請求10
    萬元亦在前訴訟聲明範圍內，前後二訴之當事人、訴訟標的
    及原因事實均相同，應為前案既判力所及，應認抗告人係就
    同一事件，重複提起本件後訴訟，依上開說明，兩造自應受
    前確定判決既判力之拘束。是抗告人所提起之上開二訴訟，
    當為同一事件，依據首開說明，抗告人所提起之本件後訴訟
    自不合法，應予駁回。至抗告人請求就本件予以模擬演練部
    分，亦經前訴訟審理中經本院審酌認非民事訴訟法所規定得
    使用之證據方法，遑論此亦非法令上准許其可重複起訴之事
    由，故抗告人認其請求模擬演練，即可重新提起本件訴訟，
    於法容有誤會，應屬無據。是以，原裁定以抗告人之起訴違
    反一事不再理原則，而依民事訴訟法第249條第1項第7款規
    定裁定駁回抗告人之起訴，於法並無不合。抗告意旨指摘原
    裁定不當，求予廢棄，為無理由，應予駁回。
四、據上論結，本件抗告為無理由，依民事訴訟法第436 條之32
    第3 項、第495 條之1 第1 項、第449 條第1 項、第95條、
    第78條、第436 條之19，裁定如主文。
中　　華　　民　　國　　110 　年　　12　　月　　27　　日
                  民事第二庭  審判長  法  官  林南薰
                                      法  官  林麗玉
                                      法  官  蔡欣怡
以上正本係照原本作成。
本裁定不得再抗告。
中　　華　　民　　國　　110 　年　　12　　月　　27　　日
                                      書記官  陳麗麗